【裁判字號】    95,交訴,72
【裁判日期】    950913
【裁判案由】    公共危險等
【裁判全文】
臺灣板橋地方法院刑事判決              95年度交訴字第72號
公  訴  人  臺灣板橋地方法院檢察署檢察官
被      告  乙○○
上列被告因公共危險等案件，經檢察官提起公訴（九十五年度偵
字第八四一六號），被告於本院準備程序進行中，就被訴犯罪事
實為有罪之陳述，經本院合議庭裁定改行簡式審判程序審理後，
判決如下：
    主  文
乙○○駕駛動力交通工具肇事，致人受傷而逃逸，處有期徒刑陸
月，如易科罰金，以參佰元折算壹日。緩刑貳年。
    事  實
一、乙○○於民國九十四年九月三日上午七時許，其無駕駛執照
    而駕駛賴文昌所有之車牌號碼ＫＨ－九一八六號之自小貨車
    ，沿臺北縣五股鄉○○○路往新莊市方向行駛，行經臺北縣
    五股鄉○○○路與疏洪十路口時，本應注意汽車行駛至交岔
    路口，其行進應遵守道路交通號誌指示，且行車管制燈號紅
    燈亮起時，車輛不得超越停止線或進入路口，而依當時天候
    晴，路面鋪裝柏油、乾燥且無缺陷，道路無障礙物，及視距
    良好等一切情狀，並無不能注意之情形，竟疏未注意及此，
    行經上開設有行車號誌之交岔路口（起訴書誤載為閃光號誌
    路口，茲予更正），其行進方向之行車號誌已轉為紅燈時，
    卻未停車，反而以時速約五十至六十公里闖越紅燈疾駛進入
    路口，適有甲○○騎乘車牌號碼ＦＤＲ－七七五號重型機車
    ，沿臺北縣五股鄉○○○路直行往七號越堤道方向行駛，並
    依該行車號誌綠燈通過該交岔路口時，該汽車之右車頭撞到
    該機車左側車身，致甲○○人車倒地，並受有頭部創傷、四
    肢多處挫傷及擦傷、頸部挫傷等傷害（過失傷害部分，業經
    告訴人甲○○撤回告訴，由本院另行審結），詎乙○○明知
    其已駕車肇事，致人受傷，竟另行起意，旋即棄車逃離現場
    ，幸經騎乘機車停駛在該交岔路口之陳宛純發現後報警處理
    ，始查知上情。
二、案經甲○○訴由臺北縣政府警察局蘆洲分局報告臺灣板橋地
    方法院檢察署檢察官偵查起訴。
    理  由
一、上開事實，業經被告乙○○迭於警詢、偵訊及本院訊問時坦
    承不諱，核與告訴人甲○○於警詢、偵訊及本院訊問時之指
    訴及證人陳宛純於警詢證述之情節相符，並有道路交通事故
    現場圖、道路交通事故調查報告表(一)、(二)、交通事故現場測
    繪草圖、行政院衛生署臺北醫院診斷證明書、台北縣政府警
    察局蘆洲分局道路交通事故肇事人自首情形紀錄表、台北縣
    政府警察局蘆洲分局道路交通事故初步分析研判表、車籍作
    業系統－查詢認可資料各乙紙、現場照片十八幀、臺北縣政
    府警察局舉發違反道路交通管理事件通知單二紙在卷可稽。
    故被告之自白核與事實相符，堪以採信。故本件事證已臻明
    確，被告犯行堪以認定，應予依法論科。
二、論罪科刑部分：
(一)、法律修正後之適用：按刑法第四十一條業於九十四年二月二
    日修正公布，並於九十五年七月一日施行，新修正係規定：
    「犯最重本刑為五年以下有期徒刑以下之刑之罪，而受六個
    月以下有期徒刑或拘役之宣告者，得以新臺幣一千元、二千
    元或三千元折算一日，易科罰金。但確因不執行所宣告之刑
    ，難收矯正之效，或難以維持法秩序者，不在此限。前項規
    定於數罪併罰，其應執行之刑未逾六月者，亦適用之。」，
    而修正前係規定：「犯最重本刑為五年以下有期徒刑以下之
    刑之罪，而受六個月以下有期徒刑或拘役之宣告，因身體、
    教育、職業、家庭之關係或其他正當事由，執行顯有困難者
    ，得以一元以上三元以下折算一日，易科罰金。但確因不執
    行所宣告之刑，難收矯正之效，或難以維持法秩序者，不在
    此限。併合處罰之數罪，均有前項情形，其應執行之刑逾六
    月者，亦同。」，復依修正前罰金罰鍰提高標準條例第二條
    前段（現已刪除）之規定，就其原定數額提高為一百倍折算
    一日，則本件被告行為時之易科罰金折算標準，應以銀元三
    百元折算一日，經折算為新臺幣後，應以新臺幣九百元折算
    為一日。經比較修正前後，以修正前之規定，較有利於被告
    ，依新修正刑法第二條第一項前段之規定，本件自應適用修
    正前刑法第四十一條第一項之規定，諭知易科罰金之折算標
    準。至刑法第七十四條有關緩刑之規定雖亦於九十四年二月
    二日修正公布，並同自九十五年七月一日施行，惟緩刑之規
    定並非關於行為可罰性之法律規範，而係屬刑之宣告規範，
    無修正後刑法第二條第一項之適用，其適用關係必須是以案
    件在裁判時為準，並非以行為時為準，是以本件被告犯罪固
    在前揭刑法修正條文施行前，然本件裁判時係於刑法修正條
    文施行後，自應適用修正條文施行後之刑法第七十四條規定
    ，此有最高法院九十五年第八次刑事庭會議決議意旨可供參
    照，合先敘明。
(二)、核被告所為，係犯刑法第一百八十五條之四肇事逃逸罪。爰
    審酌被告駕車逃逸，顯無視告訴人生命、身體之安全，行止
    可議，惟其素行良好，此有臺灣高等法院被告前案紀錄表乙
    份在卷可參，且業已與告訴人達成和解，並賠償告訴人所受
    之損害，經告訴人撤回傷害之告訴乙節，業據告訴人陳明在
    卷，並有和解書乙份附卷可證，以及其犯後坦承犯行，態度
    良好等一切情狀，量處如主文所示之刑，且依修正前刑法第
    四十一條第一項前段之規定，併予諭知易科罰金之折算標準
    。末查被告前未曾受有期徒刑以上刑之宣告，此有上開紀錄
    表可證，其僅因一時失慮，偶罹刑典，事後已坦承犯行，深
    具悔意，經此刑之宣告後，應知警惕而無再犯之虞，本院因
    認暫不執行其刑為當，爰依修正後刑法第七十四條第一款之
    規定，併予以宣告緩刑，用啟自新。
據上論斷，應依刑事訴訟法第二百九十九條第一項前段、第二百
七十三條之一第一項，刑法第二條第一項前段、第一百八十五條
之四、修正前刑法第四十一條第一項前段、刑法第七十四條第一
項第一款，修正前罰金罰鍰提高標準條例第二條，判決如主文。
本案經檢察官彭聖斐到庭執行職務。
中    華    民    國    95    年    9     月    13    日
                        交通法庭法  官  饒金鳳
以上正本證明與原本無異。
如不服本判決應於送達後十日內向本院提出上訴狀。
                                書記官  王春森
中    華    民    國    95    年    9     月    13    日
附錄本案論罪科刑之法律條文：
中華民國刑法第一百八十五條之四：
駕駛動力交通工具肇事，致人死傷而逃逸者，處六月以上五年以
下有期徒刑。


司法院資訊處製作；財團法人民間司法改革基金會備份。
